臺灣彰化地方法院民事裁定
110年度消債更字第9號
聲  請  人  
即債務人    賴岳豊

代 理 人   林一哲律師（法扶律師）
上列聲請人因消費者債務清理事件聲請更生，本院裁定如下：
    主    文
債務人甲○○自中華民國110年7月21日下午4時起開始更生程序。
命司法事務官進行本件更生程序。
    理    由
一、按債務人不能清償債務或有不能清償之虞，且無擔保或無優
    先權之債務總額未逾新臺幣（下同）1,200萬元者，於法院
    裁定開始清算程序或宣告破產前，得向法院聲請更生。消費
    者債務清理條例第3條、第42條第1項定有明文。又按債務人
    對於金融機構負債務者，在聲請更生或清算前，應向最大債
    權金融機構請求協商債務清償方案，或向其住、居所地之法
    院或鄉、鎮、市、區調解委員會聲請債務清理之調解。法院
    開始更生程序之裁定，應載明其年、月、日、時，並即時發
    生效力。法院裁定開始更生或清算程序後，得命司法事務官
    進行更生或清算程序。消費者債務清理條例第151條第1項、
    第45條第1項、第16條第1項分別定有明文。
二、按本條例所稱消費者，指5年內未從事營業活動或從事小  
    規模營業活動之自然人。債務人為公司或其他營利法人之負
    責人，無論是否受有薪資，均視為自己從事營業活動。其營
    業額依該公司或其他營利法人之營業額定之。消費者債務清
    理條例第2條、消費者債務清理條例施行細則3條第2項分別
    定有明文。又按公司法第8條第1項規定，有限公司之負責人
    為公司董事。查聲請人曾為首帝有限公司股東，首帝有限公
    司經主管機關於民國107年6月22日以經授中字第1073204031
    0號函廢止登記，有財團法人金融聯合徵信中心當事人綜合
    信用報告、有限公司變更登記表在卷可稽(見司消債調卷第1
    1、22、23頁)。是聲請人並非有限公司之負責人，其於5年
    內未從事營業活動或從事小規模營業活動，得依消費債務清
    理條例聲請更生。　　　
三、聲請意旨略以：聲請人積欠無擔保或無優先權債權人之債務
    總額5,247,991元，經前置調解不成立（本院109年度司消債
    調字第233號）。聲請人以打零工等業，每月收入約35,000
    元，支出必要費用25,000元（含父親、3名未成年子女之扶
    養費），無財產，有不能清償債務情事。聲請人最近5年內
    無從事營業活動，亦未經法院裁定開始清算程序或宣告破產
    。請求准予裁定開始更生程序等語。
四、查聲請人主張之事實，業據其提出身分證、財產及收入狀況
    說明書、債權人清冊、財團法人金融聯合徵信中心當事人綜
    合信用報告、全國財產稅總歸戶財產查詢清單、綜合所得稅
    各類所得資料清單、金融機構債權人清單、非金融機構債權
    人清單、本院107年度司票字第1730號民事裁定、臺灣臺中
    地方法院104年度司票字第3853號民事裁定、臺灣臺北地方
    法院105年度司票字第2095號民事裁定、臺灣臺北地方法院1
    06年度執破字第3號民事裁定、親屬系統表、戶籍謄本、存
    摺、存款交易明細等為證。並有本院依職權查詢之勞保與就
    保資料、稅務電子閘門財產所得調件明細表；向財政部中區
    國稅局彰化分局調取聲請人107年度、108年度綜合所得稅各
    類所得資料清單；向財團法人金融聯合徵信中心調取之當事
    人綜合信用報告及債務清理條例前置協商專用債權人清冊；
    向臺灣集中保管結算所股份有限公司調取之集保帳戶往來明
    細資料等在卷可稽。堪認聲請人有不能清償債務之情事，且
    其無擔保或無優先權之債務總額未逾1,200萬元。此外，復
    查無聲請人有消費者債務清理條例第6條第3項、第8條或第4
    6條所定駁回更生聲請之事由存在。從而，聲請人聲請更生
    ，應予准許，並依前開規定命司法事務官進行本件更生程序
    。爰裁定如主文所示。
中　　華　　民　　國　　110 　年　　7 　　月　　21　　日
                  民事第三庭    法　官　羅秀緞
以上正本係照原本作成。
本件不得抗告。
本裁定已於中華民國110年7月21日下午4時公告。
中　　華　　民　　國　　110 　年　　7 　　月　　21　　日
                                書記官　蔡忻彤